【裁判字號】    96,訴,2165
【裁判日期】    970204
【裁判案由】    商業登記法
【裁判全文】
臺北高等行政法院判決
                                  96年度訴字第02165號
                              .
原      告  甲○○
被      告  乙○○○○○
代  表  人  丙○○處長）住同.
訴訟代理人  丁○○
            戊○○
上列當事人間因商業登記法事件，原告不服台北市政府中華民國
96年4 月26日府訴字第09670128800 號訴願決定，提起行政訴訟
。本院判決如下：
    主  文
原告之訴駁回。
訴訟費用由原告負擔。
    事  實
壹、事實概要：
    緣原告經台北市政府核准在台北市○○區○○街142 號開設
    「龍豪禮品屋」，領有台北市政府核發之00000000號營利事
    業登記證，核准登記之營業項目為「1 、F205040 家具、寢
    具、廚房器具、裝設品零售業。2 、F000000 0金零售業。
    3 、F206020 日常用品零售業。4 、F209060 文教、樂器、
    育樂用品零售業。5 、F213990 其他機械器具零售業（自動
    販賣機）。6 、JE01010 租賃業。7 、F213080 機械器具零
    售業。8 、F 218010資訊軟體零售業。9 、I301030 電子資
    訊供應服務業（不含擷取網路遊戲軟體供人遊戲）（使用面
    積不得超過37.24 平方公尺）（限1 樓使用）（不得佔用停
    車場）（營業面積不得佔用防空避難室）」，嗣被告於民國
    （下同）95年11月23日派員至原告上開營業場所1 樓及地下
    1 樓進行商業稽查時，查認原告未經核准，擅自經營登記範
    圍外之遊樂園業及文教、樂器、育樂用品零售業，違反商業
    登記法第8 條第3 項規定，爰依同法第33條規定，以95年12
    月1 日北市商三字第09536018300 號函命令其立即停止經營
    登記範圍外之業務。原告不服，提起訴願，經遭駁回，遂向
    本院提起行政訴訟。
貳、兩造聲明：
一、原告聲明：
    訴願決定及原處分均撤銷。
二、被告聲明：
    原告之訴駁回。
參、兩造之爭點及陳述：
一、兩造之爭點：
（一）原告經營EZ－touch （精華版）4 台，是否屬經營登記範
      圍外之業務？
（二）經濟部95年12月4 日經商字第09502345210 號函釋是否已
      改變之前有關EZ-TOUCH精裝板營業項目登記之見解？原告
      有無信賴利益？
二、原告主張之理由：
(一)「金吉祥景品自動販賣機」及「小叮噹禮品販賣機」，係自
    動販賣機之一種，其營業項目登記為「零售業」相關業種即
    可營業：
１、上述機台同時具備「非屬電子遊戲機」及「選物販賣機」2
    種性質，依經濟部89年6 月2 日經（89）商字第89210019號
    函意旨：利用「選物販賣機」之方式，從事商品之買賣行為
    ，依現行「公司行號營業項目代碼表」，應歸屬為「F20301
    0 食品、飲料零售業」、「F209030 玩具、娛樂用品零售業
    」。原告營業登記項目中，與零售業相關者即有「F206020
    日常用品零售業」及「F209060 文教、樂器、育樂用品零售
    業」，原告利用上述機台從事商品買賣行為，並非經營登記
    範圍以外之業務。
２、被告於訴願階段均未提及上述機台屬經營登記範圍以外之業
    務，可推論被告承認上述2 款機台之營業行為未違反商業登
    記法第8條第3項規定。
(二)「EZ-TOUCH精裝板」，其營業項目登記為「I301030 電子資
    訊供應服務業」即可營業：
    「I301030 電子資訊供應服務業」為原告營業登記項目之一
    ，參經濟部95年4 月13日經商三字第09502047940 號函意旨
    ，「EZ-TOUCH系列機台」係屬代碼「I301030 電子資訊供應
    服務業」。原告利用「EZ-TOUCH」營業之行為未違反商業登
    記法第8條第3項之規定。
(三)被告及訴願機關不得援用經濟部95年12月4 日經商字第0950
    2345210號函釋（下稱系爭函釋）：
１、系爭函釋有違信賴保護原則：
(1)、按解釋函原則均溯自法律生效日起有其適用，惟當前後函釋
    不同時，倘在後之解釋函對當事人不利時，基於信賴保護原
    則，不溯及生效，僅適用於解釋函發布後之案件。
(2)、原告於95年9 月29日設立登記「龍豪禮品屋」，被告及訴願
    機關自不得援用解釋在後之系爭函釋，作為處分原告之依據
    ，否則即有違信賴保護原則。
２、系爭函釋無效且對原告不生拘束力：
(1)、系爭函釋正副本之受文者為直轄市及各縣市政府．．．等主
    管機關，依該系爭函釋意旨，係屬行政程序法第159 條第2
    項第2 款之行政規則。
(2)、依行政程序法第160 條第2 項之規定，行政機關訂定同法第
    159 條第2 項第2 款之行政規則時，應由首長簽署並登載於
    政府公報發布之。然遍查政府公報查詢系統，未發現與系爭
    函釋相關之公報資料。系爭函釋未踐行法定程序，故該系爭
    函釋無效。
(3)、有效下達之行政規則僅得拘束訂定機關，其下級機關及屬官
    ，並不直接對外發生法規範效力，行政程序法第161 條定有
    明文。原告非經濟部之下級機關及屬官，故系爭函釋對原告
    不生拘束力。
３、系爭函釋違反法律保留原則，無效：
(1)、按原告利用「EZ-TOUCH精裝版」營業應登記何種營業項目，
    係屬憲法賦予人民之營業自由，依憲法第15條規定，其工作
    權及財產權自應予以保障。
(2)、依中央法規標準法第5 條意旨，關於人民之權利義務者，應
    以法律定之。
(3)、有關人民利用「非屬電子遊戲機」營業者，其營業項目究應
    登記為何，現行法令並無規範。經濟部作成系爭函釋時，並
    無任何法源依據，且關於「非屬電子遊戲機」之營業是否應
    登記「J701020 遊樂園業」，商業登記法並未授權各級主管
    機關訂定相關法規命令。
二、被告主張之理由：
(一)按：
１、台北市政府92年11月28日府建商字第09222182000 號公告「
    商業登記法、商品標示法中有關本府權限事項委任臺北市商
    業管理處執行，並自92年12月1 日生效。」；95年2 月16日
    府建商字第09570804200 號公告修正「台北市政府執行商業
    登記法第32條及第33條統一處理及裁罰基準」。
２、地方制度法第18條規定：「下列各款為直轄市自治事項：．
    ．．七關於經濟服務事項如下：(三)直轄市工商輔導及管理。
    」
３、商業登記法第6 條第1 項規定：「本法所稱主管機關：在中
    央為經濟部；在直轄市為直轄市政府；在縣（市）為縣（市
    ）政府。」第8 條第3 項規定：「商業不得經營其登記範圍
    以外之業務。」第33條規定：「違反第8 條第3 項規定者，
    其商業負責人處新台幣1 萬元以上3 萬元以下罰鍰，並由主
    管機關命令停止其經營登記範圍外之業務。」「經主管機關
    依前項規定處分後，仍不停止經營登記範圍外之業務者，得
    按月連續處罰。」
４、經濟部訂頒之公司行號營業項目代碼表「J701020 遊樂園業
    」之定義內容為：「從事綜合遊樂場所、公園等經營管理之
    行業。包括遊樂區之經營。」
５、經濟部商業司92年3 月10日經商六字第09202049390 號函釋
    略以：「按經營設置非屬電子遊戲機之各類遊樂機具（不分
    年齡層），供人娛樂之業務，其所營事業應登記『J701020
    遊樂園業』。」、95年8 月25日經商三字第09502424930 號
    函釋略以：「『EZ-TOUCH精裝版』之機具，既經評鑑認定為
    『非屬電子遊戲機』，如設置該機具供他人娛樂營利，其所
    營事業之項目，應登記『I301030 電子資訊供應服務業』、
    『J701020 遊樂園業』．．．。」、經濟部95年12月4 日經
    商字第09502345210 號函釋略以：「至各類遊樂機具（不分
    年齡層），例如：投籃球機、拳擊機、資訊台（EZ-TOUCH系
    列經評鑑為非屬電子遊戲機者）．．．等機具，則應登記為
    『J701020 遊樂園業』。」
６、法務部（90）法律字第00147 號函釋略以：「．．．依前開
    行政院秘書處函釋，茲說明各機關依行政程序法第160 條第
    2 項規定，發布同法第159 條第2 項第2 款行政規則之處理
    原則如下：(1)各機關對於非主管法規所為之解釋，以函答復
    即可，不必刊登公報。(2)各機關對於主管法規所為之解釋，
    如係關於具體個案之法律適用疑義者，須以函答復，並刊登
    公報；如非具體個案，而係抽象之法律解釋者，處理方式同
    上。」
７、司法院釋字第2 號解釋略以：「．．．至適用法律或命令發
    生其他疑義時，則有適用職權之中央或地方機關，皆應自行
    研究，以確定其意義，而為適用，殊無許其聲請司法院解釋
    之理由。．．．」司法院釋字第407 號解釋略以：「主管機
    關基於職權因執行特定法律之規定，得為必要之釋示，以供
    本機關或下級機關所屬公務員行使執權時之依據。」
(二)查原處分係依據被告95年11月23日商業稽查紀錄表辦理，該
    紀錄表具體載明略以：「稽查時間：95年11月23日20時00分
    ，稽查地點：松山區○○街142 號1 樓、地下1 樓，稽查對
    象：龍豪禮品屋，負責人姓名：甲○○．．．，實際營業情
    形：．．．5 、現場共陳設．．．EZ TOUCH 4台．．．。6
    、．．．EZ TOUCH（精華版）：投入10元以手指觸碰螢幕，
    可玩機台內之遊戲並擷取資訊。」，並經現場管理人洪國軒
    親閱無訛後鈐蓋龍豪禮品屋店章並簽名確認。原告於營業場
    所擺設觸控式資訊台（EZ-TOUCH），即屬經營遊樂園業範疇
    ，原告未經核准登記遊樂園業，即經營該業務，顯違商業登
    記法第8 條第3 項規定，被告依同法第33條規定命令原告停
    止經營登記範圍外之業務，洵屬有據。
(三)原告對於被查獲擺設「EZ-TOUCH」供人娛樂之事實，並無爭
    議，而經濟部訂頒之公司行號營業項目代碼表電子資訊供應
    服務業及遊樂園業之定義內容，前者係運用電腦資料庫儲存
    並供應資料之業務；後者則係從事綜合遊樂場所、公園等經
    營管理之行業，包括遊樂區之經營。原告擺設之機台EZ-TOU
    CH非單純提供查詢資訊之功能，尚有遊戲特區，內含超級比
    一比、決戰暗棋．．．等近30種遊戲，該機台操作方式係以
    投入硬幣，選擇遊戲種類打玩至時間結束，非原告所述以付
    費方式提供電子資訊予消費者之業務。原告未核准經營遊樂
    園業，即提供「EZ-TOUCH精裝板」各類遊戲供人消費使用，
    已屬經營登記範圍外之業務。
(四)依經濟部商業司92年3 月10日經商六字第09202049390 號函
    釋，原告擺設非屬電子遊戲機之「EZ-TOUCH精裝板」供人娛
    樂，自應申請『J701020 遊樂園業』之營業項目，方為適法
    。而經濟部95年12月4 日經商字第09502345210 號函釋，乃
    就「EZ-TOUCH精裝板」之遊戲性質重申應登記「J701020 遊
    樂園業」，基此，被告認事用法尚無違反信賴保護原則。
(五)按法務部（90）法律字第00147 號函釋略以：「各機關對於
    主管法規所為之解釋，如非具體個案，而係抽象之法律解釋
    者，以函答復即可，不必刊登公報。」，從而，經濟部92年
    3 月10日經商六字第09202049390 號、95年8 月25日經商三
    字第09502424930 號及95年12月4 日經商字第09502345210
    號等函釋，以函答復即可，不必刊登公報。原告所訴系爭函
    釋（95年12月4 日經商字第09502345210 號）不生拘束力，
    顯有誤解。
(六)地方制度法第18條所明定直轄市自治事項為工商輔導及管理
    ，依商業登記法第6 條第1 項規定、台北市政府92年11月28
    日府建商字第09222182000 號公告及司法院釋字第2 號、第
    407 號解釋，即知經濟部函復之函釋，非如原告所訴無法源
    依據。
    理  由
甲、程序方面：
壹、本件被告原為台北市商業管理處，惟因台北市政府建設局組
    織修編為台北市政府產業發展局，下屬機關一併修正為台北
    市商業處，本件被告並已具狀聲明承受訴訟，合先敘明。
貳、本件原告經合法通知，無正當理由未於言詞辯論期日到場，
    查無行政訴訟法第218 條準用民事訴訟法第386 條所列各款
    情事，爰依行政訴訟法第218 條準用民事訴訟法第385 條之
    規定，准原告聲請，由其一造辯論而為判決。
乙、實體方面：
壹、原處分命令立即停止經營文教、樂器、育樂用品零售業之部
    分，業經撤銷而不存在，原告請求撤銷此部分處分，無訴之
    利益：
一、按「人民因中央或地方機關之違法行政處分，認為損害其權
    利或法律上之利益，經依訴願法提起訴願而不服其決定，始
    得向高等行政法院提起撤銷訴訟」，行政訴訟法第4 條第1
    項定有明文，是依上開規定提起行政訴訟，原告須主張其權
    利或法律上利益受有損害，方符合起訴之要件，而此種情形
    屬於狹義的「訴的利益」之欠缺，其要件是否欠缺，常須審
    酌當事人之實體上法律關係始能判斷，自以判決方式為之，
    較能對當事人之訴訟程序權為周全之保障（最高行政法院90
    年6 月份庭長法官聯席會議參照）。
二、本件原處分關於命令「立即停止經營文教、樂器、育樂用品
    零售業」之部分，業經被告96年1月8日北市商三字第096301
    11500號函予以撤銷，原告就此部分請求撤銷原處分及訴願
    決定部分，已無訴之利益，應以判決駁回之。
貳、關於命令立即停止經營遊樂園業之處分部分：
一、本件應適用之法條：
（一）商業登記法第6條規定：「本法所稱主管機關：在中央為
      經濟部；在直轄市為直轄市政府；在縣（市）為縣（市）
      政府。．．．」
（二）商業登記法第8條第3項規定：「商業不得經營其登記範圍
      以外之業務。」
（三）商業登記法第14條規定：「登記事項有變更時，除繼承之
      登記應於繼承開始後6個月內為之外，應於15日內申請為
      變更登記。．．．」
（四）商業登記法第33條規定：「違反第8條第3項規定者，其商
      業負責人處新台幣1萬元以上3萬元以下罰鍰，並由主管機
      關命令停止其經營登記範圍外之業務。經主管機關依前項
      規定處分後，仍不停止經營登記範圍外之業務者，得按月
      連續處罰。」
（五）行政罰法第24條規定：「一行為違反數個行政法上義務規
      定而應處罰鍰者，依法定罰鍰額最高之規定裁處。但裁處
      之額度，不得低於各該規定之罰鍰最低額。前項違反行政
      法上義務行為，除應處罰鍰外，另有沒入或其他種類行政
      罰之處罰者，得依該規定併為裁處。但其處罰種類相同，
      如從一重處罰已足以達成行政目的者，不得重複裁處。．
      ．．」
（六）經濟部公司行號營業項目代碼表：「．．．營業項目代碼
      J7 01020營業項目遊樂園業．．．定義內容從事綜合遊樂
      場所、公園等經營管理之行業。包括遊樂區之經營。」
（七）台北市政府執行商業登記法第32條及第33條統一處理及裁
      罰基準：（節錄）
┌────┬─────────────────────┐
│行業    │一般行業                                  │
├────┼─────────────────────┤
│違反事件│商業不得經營其登記範圍以外之業務。（第8條 │
│        │第3項）                                   │
├────┼─────────────────────┤
│依據    │第33條                                    │
├────┼─────────────────────┤
│法定罰鍰│其商業負責人處新台幣1萬元以上3萬元以下罰鍰│
│額度    │，並由主管機關命令其停止經營登記範圍外之業│
│        │務。                                      │
│        │經主管機關依規定處分後，仍不停止經營登記範│
│        │圍外之業務者，得按月連續處罰。            │
├────┼─────────────────────┤
│裁罰對象│負責人                                    │
├────┼─────────────────────┤
│統一處理│1、第1 次處負責人1 萬元罰鍰並命令應停止經 │
│及裁罰基│   營登記範圍外之業務：．．．             │
│準（新台│                                          │
│幣：元）│                                          │
└────┴─────────────────────┘
（八）台北市政府92年11月28日府建商字第09222182000號公告
      ：「主旨：公告商業登記法．．．中有關本府權限事項委
      任臺北市商業管理處執行，並自92年12月1日生效。．．
      ．」
二、原處分並未認定「金吉祥景品自動販賣機12台、小叮噹禮品
    販賣機10台」係經營登記範圍外之業務：
（一）被告95年11月23日商業稽查紀錄表內雖有記載「現場共陳
      設金吉祥景品自動販賣機12台、EZ－touch 4 台、小叮噹
      禮品販賣機10台（地下1 樓）。6 、金吉祥景品自動販賣
      機：投入10元後，選擇桿上物品，附贈彈球遊戲1 次，打
      完即結束。小叮噹禮品販賣機：投入10元，選擇桿上物品
      ，附送猜蛇遊戲，打完即結束。EZ－touch （精華版）：
      投入10元，以手指觸碰螢幕，可玩機台內之遊戲，並擷取
      資訊。．．．」等字樣，但並未記載係何項機具逾越登記
      範圍，而原處分「說明一」固記載「依據本處95年11月23
      日商業稽查紀錄表辦理」，但亦未載明原告係經營何項機
      具逾越商業登記範圍。
（二）觀諸被告於訴願階段僅就EZ－touch 機具提出答辯，其於
      96年1 月11日訴願答辯狀內所引95年11月23日商業稽查紀
      錄表之字樣為「稽查時間：95年11月23日20時00分，稽查
      地點：松山區○○街142 號1 樓、地下1 樓，稽查對象：
      龍豪禮品屋，負責人姓名：甲○○‧‧實際營業情形：‧
      ‧現場共陳設‧‧EZ－touch 4 台、‧‧‧。6 ‧‧EZ－
      touch （精華版）：投入10元，以手指觸碰螢幕，可玩機
      台內之遊戲，並擷取資訊。」，刻意省略「金吉祥景品自
      動販賣機12台、小叮噹禮品販賣機10台」之經營現狀部分
      ，可知原處分引用95年11月23日商業稽查紀錄表並令原告
      停止經營之範圍，僅限於touch （精華版），並未包括「
      金吉祥景品自動販賣機12台、小叮噹禮品販賣機10台」，
      該部分既未經被告處罰，自非本院審理範圍。
三、原告經營EZ－touch（精華版）4台，係屬經營登記範圍外之
    業務：
（一）經營「EZ－TOUCH 精裝版」機具，須有登記「J701020 遊
      樂園業」之業者：
    １、原告係於95年9 月29日設立登記「龍豪禮品屋」，於95
        年11月23日經查獲，95年12月1 日經處分立即停止經營
        ，然於原告設立登記前，經濟部商業司92年3 月10日經
        商六字第09202049390 號函釋已稱：「按經營設置非屬
        電子遊戲機之各類遊樂機具（不分年齡層），供人娛樂
        之業務，其所營事業應登記『J701020 遊樂園業』。」
        。又經濟部95年8 月25日經商三字第09502424930 號函
        釋略以：「『EZ-TOUCH精裝版』之機具，既經評鑑認定
        為『非屬電子遊戲機』，如設置該機具供他人娛樂營利
        ，其所營事業之項目，應登記『I301030 電子資訊供應
        服務業』、『J701020 遊樂園業』．．．。」。
    ２、按經濟部訂頒之公司行號營業項目代碼表「電子資訊供
        應服務業」及「遊樂園業」之定義內容，前者係運用電
        腦資料庫儲存並供應資料之業務；後者則係從事綜合遊
        樂場所、公園等經營管理之行業，包括遊樂區之經營。
        而原告擺設之機台EZ-TOUCH除有查詢資訊之功能外，亦
        有遊戲特區，內含超級比一比、決戰暗棋．．．等近30
        種遊戲，該機台操作方式係以投入硬幣，選擇遊戲種類
        打玩至時間結束，其同時可提供電子資訊及遊樂，係屬
        （非電子遊戲機之）各類遊樂機具，前揭經濟部95年8
        月25日經商三字第09502424930 號函因認設置EZ-TOUCH
        精裝版之機具供他人娛樂營利，其所營事業之項目，除
        登記「I301030 電子資訊供應服務業」（此係就該機具
        提供電子資訊部分而言）外，尚須登記為「J701020 遊
        樂園業」（此係就該機具屬於遊樂機部分而言），自無
        違誤，行政機關予以引用，亦屬正確。原告未登記為「
        J701020 遊樂園業」，即經營EZ-TOUCH精裝版機具，顯
        違反商業登記法第8 條第3 項之規定。
    ３、原告雖主張經濟部95年4 月13日經商三字第0950204794
        0 號函稱「EZ-TOUCH系列機台」係屬代碼「I301030 電
        子資訊供應服務業」，被告不得引用經濟部95年12月4
        日經商字第09502345210 號函釋云云，惟查：
      I、經濟部95年4 月13日經商三字第09502047940 號函係
          就玖茂企業社之查詢為答復，其內容係稱「以付費方
          式提供電子資訊予消費者之業務係屬代碼「I301030
          電子資訊供應服務業」，並未提及「EZ-TOUCH系列機
          台」遊戲特區之部分，經濟部隨即於95年12月4 日經
          商字第09502345210 號函通知被告及玖茂企業社稱經
          營「EZ-TOUCH系列機台」尚須登記「J701020 遊樂園
          業」加以補充，前揭經濟部95年4 月13日經商三字第
          09502047940 號函尚不得作為經營「EZ-TOUCH系列機
          台」不須登記「J701020 遊樂園業」之依據。
      II、原告係於95年9 月29日設立登記「龍豪禮品屋」，於
          原告設立登記前，經濟部商業司95年8 月25日經商三
          字第09502424930 號函釋即已稱設置EZ-TOUCH精裝版
          之機具供他人娛樂營利，其所營事業之項目，應登記
          「I301030 電子資訊供應服務業」及「J701020 遊樂
          園業」，經濟部95年12月4 日經商字第09502345210
          號函釋並未改變之前之見解，原告予以引用，認為經
          營「EZ－TOUCH 精裝版」機具，必須有登記為「J701
          020 遊樂園業」之業者，自無違誤，原告尚無信賴利
          益之可言。
    ４、又地方制度法第18條已明定直轄市自治事項為「工商輔
        導及管理」，台北市政府自有權制定管理商業登記範圍
        之行政命令，台北市政府亦已公告將商業登記法中有關
        其權限事項委任臺北市商業管理處（被告）執行，則經
        濟部前揭95年8 月25日經商三字第09502424930 號、95
        年12月4 日經商字第09502345210 號等函復被告之函釋
        ，依商業登記法第6 條第1 項、台北市政府92年11月28
        日府建商字第09222182000 號公告及司法院釋字第2 號
        、第407 號解釋，自有法源依據，並未侵害原告憲法上
        之權利。
    ５、再者，法務部（90）法律字第00147 號函釋略以：「各
        機關對於主管法規所為之解釋，如非具體個案，而係抽
        象之法律解釋者，以函答復即可，不必刊登公報。」，
        該函釋與行政程序法原理原則並無違背，自為適法。經
        濟部92年3 月10日經商六字第09202049390 號、95年8
        月25日經商三字第09502424930 號及95年12月4 日經商
        字第09502345210 號等就被告詢問所為之函釋，自以函
        答復即可，不必刊登公報，原告所訴系爭函釋（95年12
        月4 日經商字第09502345210 號）不生拘束力云云，尚
        有誤會。
四、從而，被告以原告未登記為「J701020 遊樂園業」之業者，
    卻經營非屬電子遊戲機之「EZ－TOUCH 精裝版」機具營利，
    逾越經營登記範圍外之業務，依商業登記法第8 條第3 項規
    定，命令其立即停止經營登記範圍外之遊樂園業務，並無不
    合。訴願決定予以維持，亦稱正確。原告徒執前詞，訴請撤
    銷，為無理由，應予駁回。
肆、又原告違反商業登記法所涉罰鍰處分部分，因與建築法競合
    ，依行政罰法第24條規定，應擇一從重處罰，而本件關於違
    反建築法部分，業經台北市政府都市發展局以96年1 月17日
    北市都建字第09675059100 號函處原告6 萬元罰鍰，並限期
    於文到3 個月內改善（如恢復原核准用途使用）或辦理用途
    變更或申辦合法證照在案，原處分因而未科處罰鍰處分，併
    予敘明。又兩造其餘攻擊防禦方法均與本件判決結果不生影
    響，故不逐一論述，
據上論結，本件原告之訴為無理由，爰依行政訴訟法第98條第1
項前段，第218條，民事訴訟法第385條前段，判決如主文。
中    華    民    國    97  年      2     月    4     日
                    臺北高等行政法院第二庭
                                審判長法  官  蕭惠芳
                                      法  官  陳秀
                                      法  官  畢乃俊
上為正本係照原本作成。
如不服本判決，應於送達後20日內，向本院提出上訴狀並表明上
訴理由，如於本判決宣示後送達前提起上訴者，應於判決送達後
20日內補提上訴理由書（須按他造人數附繕本）。
中    華    民    國    97  年      2     月    4     日
                                      書記官  簡信滇


司法院資訊處製作；財團法人民間司法改革基金會備份。
